el: Στυλ ρεβέρ/μανσέτας παντελονιού: Μανσέτα με ύφανση ριπ; Στρίφωμα με κορδόνι περίσφιξης; Ελαστική μανσέτα; Με θηλιά στερέωσης (roll-up); Στρίφωμα με κούμπωμα σούστα; Ίσιο στρίφωμα; Στρίφωμα που δένει; Στρίφωμα με λουράκι βέλκρο; Μετατρέψιμο με φερμουάρ (zip-off); Άλλο
da: Benmanchetstil: Ribstrikket manchet; Søm med snoretræk; Elastisk manchet; Strop til oprulning; Søm med trykknapstrop; Lige søm; Søm med bindebånd; Søm med velcrostrop; Zip-off; Andet
ja: レッグカフスタイル: リブニットカフ; ドローコードヘム; 伸縮性カフ; ロールアップタブ; スナップタブヘム; ストレートヘム; タイヘム; ベルクロストラップヘム; ジップオフコンバーチブル; その他
ru: Стиль манжет штанин: Манжета в рубчик; Низ на шнурке; Эластичная манжета; Подворот на хлястике; Низ на кнопке; Прямой низ; Низ на завязках; Низ на липучке; Отстегивающийся низ (трансформер); Другое
sv: Typ av benmanschett: Ribbstickad mudd; Fåll med dragsko; Elastisk mudd; Upprullbar med flik; Fåll med tryckknappsflik; Rak fåll; Knytfåll; Fåll med kardborreband; Avtagbar med dragkedja; Övrigt
it: Stile del fondo gamba: Con polsino a coste; Orlo con coulisse; Fondo elastico; Linguetta arrotolabile; Orlo con linguetta a scatto; Orlo dritto; Orlo con laccetto; Orlo con cinturino in velcro; Convertibile con zip; Altro
bg-BG: Стил на маншета на крачола: Маншет с рипс; Подгъв с връзка; Еластичен маншет; Лента за навиване; Подгъв с копче тик-так; Прав подгъв; Подгъв с връзване; Подгъв с велкро; Свалящ се с цип; Друг
fi: Lahkeensuun tyyli: Resorikäänne; Kiristysnyörillinen lahkeensuu; Kuminauhakäänne; Tamppikiinnitys; Nepparillinen lahkeensuu; Suora lahkeensuu; Solmittava lahkeensuu; Tarranauhallinen lahkeensuu; Irrotettava (vetoketju); Muu
es: Estilo de puño de pierna: Puño con tejido acanalado; Dobladillo con cordón; Puño elástico; Lengüeta enrollable; Dobladillo con lengüeta a presión; Dobladillo recto; Dobladillo con lazo; Dobladillo con correa de velcro; Convertible con cremallera; Otro
hu: Nadrágszegély fazonja: Bordás kötésű mandzsetta; Húzózsinóros szegély; Gumis mandzsetta; Felhajtható pántos; Patentos pántos szegély; Egyenes szegély; Megköthető szegély; Tépőzáras pántos szegély; Lezippzározható; Egyéb
nl: Beenmanchet stijl: Geribde boord; Zoom met trekkoord; Elastische boord; Oprolbaar met lus; Zoom met drukknoop; Rechte zoom; Knoopzoom; Zoom met klittenband; Afritsbaar; Overig
de: Stil des Beinbündchens: Bündchen aus Rippstrick; Kordelzug-Saum; Elastisches Bündchen; Hochkrempelbare Lasche; Saum mit Druckknopflasche; Gerader Saum; Saum zum Binden; Saum mit Klettverschluss; Abzippbar (Convertible); Sonstige
tr: Paça manşeti tarzı: Fitilli triko manşetli; İpli etek ucu; Lastikli manşet; Kıvrılabilir şeritli; Çıtçıt şeritli etek ucu; Düz etek ucu; Bağlamalı etek ucu; Cırt cırtlı etek ucu; Fermuarlı dönüştürülebilir; Diğer
lt-LT: Kelnių klešnių apdailos stilius: Atvartas su stulpelių rašto mezgimu; Apačia su sutraukiamąja virvele; Elastinis atvartas; Atritojimo kilpelė; Apačia su spaudėmis; Tiesi apačia; Surišama apačia; Apačia su lipuku; Nusegama su užtrauktuku; Kita
fr: Finition du bas de jambe: Revers en tricot côtelé; Ourlet avec cordon de serrage; Revers élastique; Patte à enrouler; Ourlet à bouton-pression; Ourlet droit; Ourlet à nouer; Ourlet à bande auto-agrippante; Convertible avec fermeture éclair; Autre
nb: Type benavslutning: Mansjett med ribbestrikk; Snor i falden; Elastisk mansjett; Oppbrettbar hempe; Trykknapp nederst; Rett fald; Knyting nederst; Borrelås nederst; Zip-off; Annet
pt-BR: Perna punho estilo: Punho em ribana; Barra com cordão; Punho elástico; Aba enrolável; Barra com tira de botão de pressão; Barra reta; Barra com amarração; Barra com tira de velcro; Conversível com zíper; Outro
en: Leg cuff style: Cuffed with rib knit; Drawcord hem; Elastic cuff; Roll-up tab; Snap tab hem; Straight hem; Tie hem; Velcro strap hem; Zip-off convertible; Other
pt-PT: Estilo de bainha na perna: Punho em malha canelada; Bainha com cordão; Punho elástico; Presilha para enrolar; Bainha com presilha de mola; Bainha a direito; Bainha de atar; Bainha com tira de velcro; Convertíveis com fecho de correr; Outro
ro-RO: Stilul manșetei de la picior.: Manșetă cu tricot striat; Tiv cu șnur; Manșetă elastică; Baretă de rulare; Tiv cu capse; Tiv drept; Tiv de legat; Tiv cu bandă Velcro; Convertibil cu fermoar; Altele
zh-TW: 褲腳束口款式: 羅紋針織縮口; 抽繩下襬; 彈性縮口; 捲起絆帶; 壓扣絆帶下襬; 直筒下襬; 綁帶下襬; 魔鬼氈綁帶下襬; 可拆卸拉鍊兩用; 其他
hr-HR: Stil manžete za noge: Rebrasta manšeta; Rub s vezicom; Elastična manšeta; Traka za podvrtanje; Rub s drukerima; Ravni rub; Rub na vezanje; Rub s čičak trakom; Odvojive nogavice s patentnim zatvaračem; Ostalo
ko: 다리 커프 스타일: 골지 니트 커프스; 드로코드 밑단; 신축성 커프스; 롤업 탭; 스냅 탭 밑단; 일자 밑단; 끈 묶음 밑단; 벨크로 스트랩 밑단; 탈부착형 지퍼; 기타
th: สไตล์ขอบขา: ปลายขาจั๊มแต่งผ้าริบ; ปลายขามีเชือกรูด; ปลายขายางยืด; ปลายขาพับได้; ปลายขากระดุมแป๊ก; ปลายขาตรง; ปลายขาผูกโบว์; ปลายขาสายรัดตีนตุ๊กแก; ถอดซิปได้; อื่นๆ
sl-SI: Stil spodnjega roba hlačnic: Zavihano z rebrastim pletenjem; Rob z vrvico; Elastičen patent; Zavihek s paščkom; Rob s paščkom na pritiskalnik; Raven rob; Rob s trakom za zavezovanje; Rob s paščkom na ježka; Snemljivo z zadrgo (konvertibilno); Drugo
pl: Styl mankietu nogawki: Ściągacz prążkowany; Sznurek w obszyciu; Elastyczny ściągacz; Zwijane z patką; Obszycie na zatrzaski; Proste obszycie; Wiązane obszycie; Obszycie na rzep; Odpinane nogawki (na zamek); Inne
cs: Styl manžety na nohavici: Manžeta s žebrovým úpletem; Lem se stahovací šňůrkou; Elastická manžeta; Ohrnovací poutko; Lem s poutkem na druk; Rovný lem; Zavazovací lem; Lem s páskem na suchý zip; Odepínací nohavice; Jiné
zh-CN: 腿部束口样式: 罗纹针织收口; 抽绳下摆; 弹性收口; 卷边搭扣; 按扣下摆; 直筒下摆; 系带下摆; 魔术贴下摆; 拉链可拆卸; 其他
vi: Kiểu bo ống quần: Gấu quần dệt kim gân; Gấu quần có dây rút; Gấu quần co giãn; Khuy xắn gấu; Gấu quần có khuy bấm; Gấu quần thẳng; Gấu quần buộc dây; Gấu quần có khóa nhám; Có khóa kéo tháo rời; Khác
sk-SK: Štýl manžety na nohaviciach: S rebrovanou manžetou; Lem so sťahovacou šnúrkou; Elastická manžeta; Vyhŕňacie uško; Lem so zapínaním na cvoky; Rovný lem; Zaväzovací lem; Lem so suchým zipsom; Odopínacie; Iné